最  高  行  政  法  院  裁  定
111年度上字第69號
上  訴  人  陳健雄                                     

訴訟代理人  郭力菁  律師
被 上訴 人  宜蘭縣政府                                 

代  表  人  林姿妙              
上列當事人間違章建築事件，上訴人對於中華民國110年12月2日
臺北高等行政法院110年度訴字第967號判決，提起上訴，本院裁
定如下：
　　主  文
上訴駁回。
上訴審訴訟費用由上訴人負擔。
　　理  由
一、按對於高等行政法院判決之上訴，非以其違背法令為理由，
    不得為之，行政訴訟法第242條定有明文。依同法第243條第
    1項規定，判決不適用法規或適用不當者，為違背法令；而
    判決有同法條第2項所列各款情形之一者，為當然違背法令
    。是當事人對於高等行政法院判決上訴，如依行政訴訟法第
    243條第1項規定，以高等行政法院判決有不適用法規或適用
    不當為理由時，其上訴狀或理由書應有具體之指摘，並揭示
    該法規之條項或其內容；若係成文法以外之法則，應揭示該
    法則之旨趣；倘為司法院大法官解釋，則應揭示該解釋之字
    號或其內容。如以行政訴訟法第243條第2項所列各款情形為
    理由時，其上訴狀或理由書，應揭示合於該條項各款之事實
    。上訴狀或理由書如未依此項方法表明，或其所表明者與上
    開法條規定不合時，即難認為已對高等行政法院判決之違背
    法令有具體之指摘，其上訴自難認為合法。
二、宜蘭縣宜蘭市公所以民國109年12月24日市工字第109002732
    7B號違章建築查報單，向被上訴人查報宜蘭縣○○市○○路000
    巷0弄00之0號頂樓為違章建築（頂樓增建，鋼構造，高約2.
    5公尺，面積約70平方公尺，完成程度約100/100，下稱系爭
    違章建築）。被上訴人乃以110年1月6日府授建使違字第110
    0000003號違章建築補辦手續通知單（下稱系爭通知單），
    通知上訴人於文到30日內依法申請補辦建築執照，逾期不辦
    或補辦建照手續不合規定者，將依法通知拆除；補辦期間並
    得陳述意見。上訴人逾期未補辦建照手續，亦未陳述意見，
    經被上訴人審認上訴人擅自建造系爭違章建築逾期未完成補
    照手續，違反建築法第25條規定，乃依違章建築處理辦法第
    5條規定，以110年3月3日府授建使違字第1100000091號違反
    建築法違建拆除處分書（下稱原處分），通知上訴人系爭違
    章建築依法應予拆除，拆除時間則另行通知。上訴人不服，
    循序向臺北高等行政法院（下稱原審）提起行政訴訟，聲明
    ：訴願決定及原處分均撤銷。經原審110年度訴字第967號判
    決（下稱原判決）駁回後，提起上訴。
三、上訴人對原判決上訴，主張略以：上訴人已提出送達通知書
    絕無可能貼在應受送達人門首之種種反證，均足以推翻系爭
    通知單之送達證書形式上記載之內容，更足以推翻原判決所
    認定系爭通知單已合法寄存送達之事實，原審竟視而未見，
    未於判決理由中論述為何上訴人所提證據仍不足以證明，有
    認定事實不憑證據及判決理由不備之違法；上訴人從未表示
    不爭執原處分之送達方式，於歷次書狀均一再表示縱使是原
    處分，其寄存送達要件亦不完備，原審憑空編造錯誤前提，
    再「反推」系爭通知單之寄存送達要件亦已完備，違反證據
    法則及論理法則，亦屬理由不備及理由矛盾之違法等語。雖
    以該判決違背法令為由，惟原判決已論明系爭通知單以寄存
    送達方式，於110年1月12日寄存於新北市汐止郵局，並製作
    通知書2份，1份黏貼於應送達處所門首，1份置於應受送達
    人之信箱或其他適當位置以為送達，可知系爭通知單於110
    年1月12日即發生合法送達之效力，不因上訴人是否實際至
    郵局領取而有不同等語。上訴理由無非就原審取捨證據、認
    定事實之職權行使，指摘其為不當，並執其一己主觀見解，
    就原審已論駁不採之理由，泛言原判決違背法令、理由不備
    或矛盾，而非具體表明合於不適用法規、適用法規不當、或
    行政訴訟法第243條第2項所列各款之事實，難認對於原判決
    之如何違背法令已有具體之指摘。依首開規定及說明，應認
    其上訴為不合法。
四、據上論結，本件上訴為不合法。依行政訴訟法第249條第1項
    前段、第104條、民事訴訟法第95條、第78條，裁定如主文
    。
中　　華　　民　　國　　111 　年　　3 　　月　　21　　日
                    最高行政法院第四庭
                        審判長法官  胡　方　新　
                              法官　陳　國　成
                              法官　蕭　惠　芳
                              法官　林　惠　瑜
                              法官　曹　瑞　卿

以  上  正  本  證  明  與  原  本  無  異
中　　華　　民　　國　　111 　年　　3 　　月　　21　　日
　　　　　　　　　　　　　　　書記官　莊  子  誼